最高法院刑事判決                              八十八年度台上字第二一○○號
    上  訴  人  甲○○
右上訴人因偽造文書案件，不服台灣高等法院中華民國八十七年七月三十日第二審判
決（八十七年度上訴字第二九六○號，起訴案號：台灣基隆地方法院檢察署八十六年
度偵字第四七五五號），提起上訴，本院判決如左：
    主  文
上訴駁回。
    理  由
按刑事訴訟法第三百七十七條規定，上訴於第三審法院，非以判決違背法令為理由，
不得為之。是提起第三審上訴，應以原判決違背法令為理由，係屬法定要件。如果上
訴理由狀並未依據卷內訴訟資料，具體指摘原判決不適用何種法則或如何適用不當，
或所指摘原判決違法情事，顯與法律規定得為第三審上訴理由之違法情形，不相適合
時，均應認其上訴為違背法律上之程式，予以駁回。本件原判決綜合調查證據之結果
，認上訴人甲○○共同連續並牽連犯有刑法第二百十六條第二百二十條（原判決漏植
「第一項」三字）第二百十條行使偽造私文書，足以生損害於他人罪，及同法第三百
三十九條第一項詐欺取財罪（此部分復有想像競合犯關係）（為累犯）之事實，因而
撤銷第一審關於上訴人部分之科刑判決，改判仍從一重之前罪處斷，累犯，處有期徒
刑壹年月；偽造之「蘇志明」、「蘇榮文」、「張麗珠」投標單各壹紙均沒收，已
詳認定犯罪事實之依據及憑以認定之理由，並對上訴人否認犯罪之辯詞，如何不足
採信，均已依據卷內資料予以指駁及說明，從形式上觀察，原判決並無違背法令情形
。上訴意旨謂：本件民間互助會，係由上訴人之妻呂淑卿（已判刑確定）召募會員，
上訴人始終未參與召會、標會事宜。而向被害人蘇志明、蘇榮文、張麗珠借標會款，
係呂淑卿所為，其三人確已同意，事後反悔，不能僅因上訴人為呂淑卿之夫，即論上
訴人為共犯等語，係就原判決已詳為論斷與說明之事項，再為事實上之爭執，殊非適
法之第三審上訴理由。又刑事訴訟法第三百七十條規定：由被告上訴或為被告之利益
而上訴者，第二審法院不得諭知較重於原審判決之刑。但因原審判決適用法條不當而
撤銷之者，不在此限。第一審判決就上訴人部分，量處有期徒刑一年二月，但該判決
因疏未適用累犯加重其刑之規定，原判決乃撤銷第一審關於上訴人部分之科刑判決，
改判並依累犯之例加重其刑後，量處有期徒刑一年三月，揆諸上揭法條規定，洵無不
合。此外，上訴人徒憑己意，對原審職權之適法行使及原判決理由已詳為論斷之事項
，任意爭辯，顯與法定上訴第三審之形式要件不符，其上訴違背法律上之程式，應予
駁回。
據上論結，應依刑事訴訟法第三百九十五條前段，判決如主文。
中      華      民      國    八十八    年      四      月    二十二    日
                              最高法院刑事第七庭
                                  審判長法官  謝  家  鶴
                                        法官  洪  文  章
                                        法官  花  滿  堂
                                        法官  陳  世  淙
                                        法官  洪  佳  濱
      右正本證明與原本無異
                                              書  記  官
中      華      民      國    八十八    年      四      月     三十     日
